臺灣板橋地方法院民事裁定　　　　　　100年度司聲字第529號
聲　請　人　江春秋
　　　　　　江春穀
　　　　　　江邦光
　　　　　　江新光
　　　　　　江思宜江春岳之繼.
　　　　　　江思婷江春岳之繼.
　　　　　　江思慧江春岳之繼.
　　　　　　江思純江春岳之繼.
　　　　　　江慕理江春岳之繼.
　　　　　　江思欣江春岳之繼.
前列十人共同
訴訟代理人　劉厲生律師
相　對　人　曾麗琴(即吳家寶之.
　　　　　　吳家寶
　　　　　　劉美英兼吳金孫之.
　　　　　　游清雲
　　　　　　彭菊妹即盧佐民之.
　　　　　　林蘇婉瑜
　　　　　　張修三
　　　　　　張正和
　　　　　　吳愛勤即楊正品之.
　　　　　　翁明慧(即WENG.
　　　　　　人）
　　　　　　唐澤民
　　　　　　賴明釗
　　　　　　賴輝雄
　　　　　　賴明德
　　　　　　范鍾霖更名范森翔.
　　　　　　范鍾新
　　　　　　吳坤宗
　　　　　　江春盛兼江定昌之.
　　　　　　江春蘭兼江定昌之.
　　　　　　張江麗卿兼江定昌.
.　　　　　 張江春暖
　　　　　　龍璟建設股份有限公司（即板橋開發企業股份有限
　　　　　　公司之部分承當訴訟人）
法定代理人　楊錦秀
相　對　人　崔馨勻即崔江春子.
法定代理人　黃麗玲
　　　　　　崔益榮
相　對　人　連穎東即崔江春子.
法定代理人　連武偉
　　　　　　崔益麗
相　對　人　中華商業銀行股份有限公司（即板橋開發企業股份
　　　　　　有限公司之部份承當訴訟人）
法定代理人　陳聯一
相　對　人　吳清源即吳玉女之.
　　　　　　吳憶萍即吳玉女之.
　　　　　　吳金和即吳玉女之.
上列當事人間請求分割共有物事件，聲請人聲請確定訴訟費用額
，本院裁定如下：
    主  文
相對人應給付聲請人之訴訟費用額確定為如附表二所示金額，及
自本裁定送達各相對人之翌日起至清償日止，按年息百分之五計
算之利息。
    理  由
一、按法院未於訴訟費用之裁判確定其費用者，第一審受訴法院
    於該裁判有執行力後，應依聲請以裁定確定之；又該確定之
    訴訟費用額，應於裁定送達之翌日起，加給法定利率計算之
    利息，民事訴訟法第91條第1項及第3項分別定有明文。而當
    事人分擔訴訟費用者，法院為確定費用額之裁判時，除前條
    第二項情形外，應視為各當事人應負擔之費用，已就相等之
    額抵銷，而確定其一造應賠償他造之差額，同法第93條亦有
    明文。
二、本件聲請人與相對人間請求分割共有物事件，經本院82年度
    重訴字第135號判決訴訟費用由聲請人負擔百分之八 ，餘由
    相對人共同負擔，相對人不服提起上訴，嗣經臺灣高等法院
    以85年度重上字第503號廢棄原判決，發回本院； 其後本院
    以92年度重訴更字第2號判決， 訴訟費用除由聲請人連帶負
    擔壹拾陸萬貳仟伍佰肆拾分之壹萬肆仟佰陸拾；餘由相
    對人各按如附表一所示應有部分比例連帶負擔（其中相對人
    曾麗琴、吳家寶所示應有部分比例為貳仟伍佰捌拾分之柒拾
    ；相對人板橋開發企業股份有限公司、中華商業銀行股份有
    限公司所示應有部分比例為捌拾壹萬貳仟柒佰分之拾柒萬
    陸仟陸佰陸拾壹），相對人不服復提起上訴，經臺灣高等法
    院96 年度重上字第233號判決第二審訴訟費用由相對人中華
    商業銀行股份有限公司負擔百分之四十，餘由其他相對人負
    擔。嗣相對人曾麗琴、吳家寶、游清雲、吳愛勤、唐澤民不
    服該判決再提出上訴，經最高法院98年度台上字第1152號裁
    定第三審訴訟費用由上訴人負擔並確定在案。
三、本件被告其中一人原為吳文章，其業於民國100年1月14日死
    亡，其法定繼承人為相對人吳清源、吳憶萍及吳金和三人，
    且均未辦理拋棄或限定繼承，有臺灣士林地方法院100年8月
    8日士院景家恩100年度查詢字第1000212412號函及聲請人提
    出之繼承系統表及戶籍謄本可稽。從而，相對人吳清源、吳
    憶萍及吳金和應於繼承被繼承人吳文章之遺產範圍內，對被
    繼承人吳文章原應負擔之訴訟費用部分，負連帶清償責任，
    先予敘明。經本院調卷審查後，相對人應賠償聲請人之訴訟
    費用額，依後附計算書確定如主文所示之金額。
四、依民事訴訟法第91條，裁定如主文。
五、如不符本裁定，應於裁定送達後10日內，以書狀向司法事務
    官提出異議。
中    華    民    國   100    年    12    月      6    日
                  民事第三庭    司法事務官  陳虹吟
計算書：
┌─────────┬──────────┬──────────────────┐
│項          目    │   金 額（新台幣）  │備                               註 │
├─────────┼──────────┼──────────────────┤
│第一審（本院82年度│           264,159元│由聲請人預納。                      │
│重訴字第135號）裁 │                    │                                    │
│判費              │                    │                                    │
├─────────┼──────────┼──────────────────┤
│第一審（本院82年度│            80,000元│同上。                              │
│重訴字第135號）鑑 │                    │                                    │
│定費              │                    │                                    │
├─────────┼──────────┼──────────────────┤
│第一審（本院82年度│           144,750元│同上。                              │
│重訴字第135號）複 │                    │                                    │
│丈及建物測量費    │                    │                                    │
├─────────┼──────────┼──────────────────┤
│第一審（本院82年度│            16,176元│由聲請人預納14,108元、相對人劉美英（│
│重訴字第135號）送 │                    │兼吳金孫之承受訴訟人）預納420元、曾 │
│達郵費            │                    │麗琴預納1,648元。                   │
├─────────┼──────────┼──────────────────┤
│第二審（臺灣高等法│           396,235元│1.由相對人曾麗琴預納108,964元、吳愛 │
│院85年度重上字第  │                    │  勤（即楊正品之承當訴訟人）預納27,5│
│503號） 裁判費    │                    │  25元、范鍾霖預納22,275元、范鍾新預│
│                  │                    │  納22,2 75元、劉美英（兼吳金孫之承 │
│                  │                    │  受訴訟人）預納215,196元。         │
│                  │                    │2.相對人林蘇婉瑜雖於本院 100年度司聲│
│                  │                    │  更一字第4號確定訴訟費用額案件 ，提│
│                  │                    │  出民事聲請核備狀，並據此主張相對人│
│                  │                    │  劉美英（兼吳金孫芝承受訴訟人）所預│
│                  │                    │  納215,196元上訴裁判費中，有4萬元為│
│                  │                    │  其所支出，然經本院依職權調閱本院82│
│                  │                    │  年度重訴字第135號判決卷內 ，均未見│
│                  │                    │  與該聲請核備狀相符資料，另相對人唐│
│                  │                    │  澤民亦否認該核備狀之內容，此有本院│
│                  │                    │  公務電話紀錄乙紙在卷可稽，故該部分│
│                  │                    │  上訴費用仍依本院 85年9月16日82年度│
│                  │                    │  重訴字第135號裁定內容核列。       │
├─────────┼──────────┼──────────────────┤
│第二審（臺灣高等法│            24,850元│由相對人曾麗琴預納2,440、吳家寶預納 │
│院85年度重上字第50│                    │13,570元、賴明釗、賴輝雄、賴明德三人│
│3號）送達郵費     │                    │預納2,550元、彭菊妹（即盧佐民之承當 │
│                  │                    │訴訟人）預納1,190元、唐澤民預納340元│
│                  │                    │、張正和預納1,190元、吳坤宗預納1,020│
│                  │                    │元、張江麗卿預納340元、劉美英（兼吳 │
│                  │                    │金孫之承受訴訟人）預納340元、吳愛勤 │
│                  │                    │（即楊正品之承當訴訟人）預納340元、 │
│                  │                    │林蘇婉瑜預納340元、張江春暖預納340元│
│                  │                    │、龍璟建設股份有限公司（即板橋開發企│
│                  │                    │業股份有限公司之部份承當訴訟人）與中│
│                  │                    │華商業銀行股份有限公司（即板橋開發企│
│                  │                    │業股份有限公司之部份承當訴訟人）共預│
│                  │                    │納340元、吳文章、吳清源、吳憶萍、吳 │
│                  │                    │金和四人預納510元。                 │
├─────────┼──────────┼──────────────────┤
│第二審（臺灣高等法│             3,600元│由相對人唐澤民、曾麗琴、吳家寶各預納│
│院85年度重上字第50│                    │1,200元。                           │
│3號）差旅費       │                    │                                    │
├─────────┼──────────┼──────────────────┤
│第二審（臺灣高等法│            45,655元│由相對人唐澤民預納4,855元、吳家寶預 │
│院85年度重上字第50│                    │納40,800元。                        │
│3號） 複丈及建物測│                    │                                    │
│量費費            │                    │                                    │
├─────────┼──────────┼──────────────────┤
│本院92年度重訴更字│            19,680元│由相對人吳家寶預納。                │
│第2號複丈及建物測 │                    │                                    │
│量費              │                    │                                    │
├─────────┼──────────┼──────────────────┤
│本院92年度重訴更字│            87,792元│由聲請人預納。                      │
│第2號公示送達登報 │                    │                                    │
│費用              │                    │                                    │
├─────────┼──────────┼──────────────────┤
│第三審（最高法院98│            37,598元│由相對人曾麗琴、吳家寶共同預納。    │
│年度台上字第1152號│                    │                                    │
│）裁判費          │                    │                                    │
├─────────┼──────────┼──────────────────┤
│第三審（最高法院98│            30,000元│由聲請人預納（業經最高法院以98年度台│
│年度台上字第1152號│                    │聲字第771號裁定核定酬金為30,000元） │
│）律師酬金        │                    │。                                  │
└─────────┴──────────┴──────────────────┘
附表一：
┌─┬─────────┬───────┬───────┬──────┐
│編│  共有人          │應有部分比例  │應負擔（或連帶│ 已預納金額 │
│  │                  │              │負擔）之金額（│ （新臺幣） │
│號│                  │              │新臺幣，元以下│            │
│  │                  │              │四捨五入）    │            │
├─┼─────────┼───────┼───────┼──────┤
│1 │江春秋、江春穀、江│14363/162540  │      95,691元│   590,809元│
│  │邦光、江新光、江思│              │              │            │
│  │宜（江春岳之繼承人│              │              │            │
│  │）、江思婷（江春岳│              │              │            │
│  │之繼承人）、江思慧│              │              │            │
│  │（江春岳之繼承人）│              │              │            │
│  │、江思純（江春岳之│              │              │            │
│  │繼承人）、江慕理（│              │              │            │
│  │江春岳之繼承人）、│              │              │            │
│  │江思欣（江春岳之繼│              │              │            │
│  │承人）            │              │              │            │
├─┼─────────┼───────┼───────┼──────┤
│2 │劉美英（兼吳金孫之│132/2580      │      55,404元│   215,956元│
│  │承受訴訟人）      │              │              │            │
├─┼─────────┼───────┼───────┼──────┤
│3 │游清雲            │101/2580      │      42,392元│         0元│
├─┼─────────┼───────┼───────┼──────┤
│4 │彭菊妹（即盧佐民之│89/2580       │      37,356元│     1,190元│
│  │承當訴訟人）      │              │              │            │
├─┼─────────┼───────┼───────┼──────┤
│5 │林蘇婉瑜          │100/2580      │      41,973元│       340元│
├─┼─────────┼───────┼───────┼──────┤
│6 │張修三            │45/2580       │      18,888元│         0元│
├─┼─────────┼───────┼───────┼──────┤
│7 │張正和            │12/2580       │       5,037元│     1,190元│
├─┼─────────┼───────┼───────┼──────┤
│8 │吳愛勤            │91/2580       │      38,195元│    27,865元│
├─┼─────────┼───────┼───────┼──────┤
│9 │翁明慧            │91/2580       │      38,195元│         0元│
├─┼─────────┼───────┼───────┼──────┤
│10│曾麗琴            │              │              │   114,252元│
├─┼─────────┤70/2580       │      29,380元├──────┤
│11│吳家寶            │              │              │    75,250元│
├─┼─────────┼───────┼───────┼──────┤
│12│唐澤民            │55/2580       │      23,085元│     6,395元│
├─┼─────────┼───────┼───────┼──────┤
│13│賴明釗            │83/7740       │      11,612元│       850元│
├─┼─────────┼───────┼───────┼──────┤
│14│賴輝雄            │83/7740       │      11,612元│       850元│
├─┼─────────┼───────┼───────┼──────┤
│15│賴明德            │83/7740       │      11,612元│       850元│
├─┼─────────┼───────┼───────┼──────┤
│16│范鍾霖            │83/5160       │      17,419元│    22,275元│
├─┼─────────┼───────┼───────┼──────┤
│17│范鍾新            │83/5160       │      17,419元│    22,275元│
├─┼─────────┼───────┼───────┼──────┤
│18│吳坤宗            │75/2580       │      31,480元│     1,020元│
├─┼─────────┼───────┼───────┼──────┤
│19│江春盛            │              │              │            │
├─┼─────────┤              │              │            │
│20│江春蘭            │              │              │            │
├─┼─────────┤              │              │            │
│21│張江麗卿          │3/900         │       3,610元│       340元│
├─┼─────────┤              │              │            │
│22│崔馨勻            │              │              │            │
├─┼─────────┤              │              │            │
│23│連穎東            │              │              │            │
├─┼─────────┼───────┼───────┼──────┤
│24│吳清源（即吳文章之│23/2580       │       9,654元│            │
│  │繼承人）、吳憶萍（│              │              │            │
│  │即吳文章之繼承人）│              │              │            │
│  │、吳金和（即吳文章│              │              │            │
│  │之繼承人）        │              │              │            │
├─┼─────────┼───────┼───────┤            │
│25│吳清源            │23/2580       │       9,654元│       510元│
├─┼─────────┼───────┼───────┤            │
│26│吳憶萍            │23/2580       │       9,654元│            │
├─┼─────────┼───────┼───────┤            │
│27│吳金和            │23/2580       │       9,654元│            │
├─┼─────────┼───────┼───────┼──────┤
│28│張江春暖          │1/90          │      12,032元│       340元│
├─┼─────────┼───────┼───────┼──────┤
│29│龍璟建設股份有限公│              │              │            │
│  │司（即板橋開發企業│              │              │            │
│  │股份有限公司之部分│              │              │            │
│  │承當訴訟人）      │              │              │            │
│  │                  │376661/812700 │     501,889元│       340元│
├─┼─────────┤              │              │            │
│30│中華商業銀行股份有│              │              │            │
│  │限公司            │              │              │            │
│  │                  │              │              │            │
│  │                  │              │              │            │
├─┴─────────┴───────┴───────┴──────┤
│附註：（元以下四捨五入）                                            │
│本院82年度重訴字第135號、臺灣高等法院85年度重上字第503號、本院92年度│
│重訴更字第2號訴訟費用共計1,082,897元，依上開所示應有部分比例負擔。  │
└──────────────────────────────────┘
附表二：
┌─┬─────────┬──────┐
│編│  相對人          │應給付聲請人│
│  │                  │之訴訟費用金│
│號│                  │額          │
├─┼─────────┼──────┤
│1 │劉美英（兼吳金孫之│         0元│
│  │承受訴訟人）      │            │
├─┼─────────┼──────┤
│2 │游清雲            │    31,426元│
├─┼─────────┼──────┤
│3 │彭菊妹（即盧佐民之│    21,691元│
│  │承當訴訟人）      │            │
├─┼─────────┼──────┤
│4 │林蘇婉瑜          │    24,970元│
├─┼─────────┼──────┤
│5 │張修三            │    11,329元│
├─┼─────────┼──────┤
│6 │張正和            │     2,307元│
├─┼─────────┼──────┤
│7 │吳愛勤            │    12,196元│
├─┼─────────┼──────┤
│8 │翁明慧            │    22,908元│
├─┼─────────┼──────┤
│9 │曾麗琴            │     6,000元│
├─┼─────────┼──────┤
│10│吳家寶            │     6,000元│
├─┼─────────┼──────┤
│11│唐澤民            │    16,010元│
├─┼─────────┼──────┤
│12│賴明釗            │     6,455元│
├─┼─────────┼──────┤
│13│賴輝雄            │     6,455元│
├─┼─────────┼──────┤
│14│賴明德            │     6,455元│
├─┼─────────┼──────┤
│15│范鍾霖            │         0元│
├─┼─────────┼──────┤
│16│范鍾新            │         0元│
├─┼─────────┼──────┤
│17│吳坤宗            │    18,269元│
├─┼─────────┼──────┤
│18│江春盛            │            │
├─┼─────────┤     1,961元│
│19│江春蘭            │            │
├─┼─────────┤（左列五人為│
│20│張江麗卿          │江鳳山之繼承│
├─┼─────────┤人，此部分訴│
│21│崔馨勻            │訟費用應由五│
├─┼─────────┤人連帶負擔）│
│22│連穎東            │            │
├─┼─────────┼──────┤
│23│吳清源、吳憶萍、吳│     5,714元│
│  │金和              │（左列三人為│
│  │                  │吳文章之繼承│
│  │                  │人，此部份之│
│  │                  │訴訟費用應由│
│  │                  │三人在繼承被│
│  │                  │繼承人吳文章│
│  │                  │之遺產範圍內│
│  │                  │連帶負擔）  │
├─┼─────────┼──────┤
│24│吳清源            │     5,714元│
├─┼─────────┼──────┤
│25│吳憶萍            │     5,714元│
├─┼─────────┼──────┤
│26│吳金和            │     5,714元│
├─┼─────────┼──────┤
│27│張江春暖          │     7,012元│
├─┼─────────┼──────┤
│28│龍璟建設股份有限公│   150,409元│
│  │司（即板橋開發企業│            │
│  │股份有限公司之部分│            │
│  │承當訴訟人）      │            │
│  │                  │            │
├─┼─────────┼──────┤
│29│中華商業銀行股份有│   150,409元│
│  │限公司            │            │
│  │                  │            │
│  │                  │            │
├─┴─────────┴──────┤
│附註：                              │
│1.相對人劉美英、彭菊妹（即盧佐民之承│
│  當訴訟人）、林蘇婉瑜、張正和、吳愛│
│  勤（即楊正品之承當訴訟人）、曾麗琴│
│  、吳家寶、唐澤民、賴明釗、賴輝雄、│
│  賴明德、范鍾霖、范鍾新、吳坤宗、江│
│  春盛（兼江定昌之承受訴訟人）、江春│
│  蘭（兼江定昌之承受訴訟人）、張江麗│
│  卿（兼江定昌之承受訴訟人）、崔馨勻│
│  （即崔江春子之承受訴訟人）、連穎東│
│  （即崔江春子之承受訴訟人）、吳清源│
│  （即吳玉女之承受訴訟人、吳文章之繼│
│  承人）、吳憶萍（即吳玉女之承受訴訟│
│  人、吳文章之繼承人）、吳金和（即吳│
│  玉女之承受訴訟人、吳文章之繼承人）│
│  、張江春暖、龍璟建設股份有限公司（│
│  即板橋開發企業股份有限公司之部分承│
│  當訴訟人）、中華商業銀行股份有公司│
│  （即板橋開發企業股份有限公司之部分│
│  承當訴訟人）預納費用均已扣抵（如係│
│  共同支出，因未表明其間分別得扣抵比│
│  例，故依民法第271條第1項規定，應平│
│  均分受之）。                      │
│2.相對人吳家寶、曾麗琴於最高法院98年│
│  度台上字第1152號共同預納訴訟費用37│
│  ,598元，應由相對人曾麗琴、吳家寶、│
│  游清雲、吳愛勤、唐澤民負擔。      │
│3.聲請人於最高法院98年度台上字第1152│
│  號預納律師酬金3萬元，應由相對人曾 │
│  麗琴、吳家寶、游清雲、吳愛勤、唐澤│
│  民負擔，故渠等各應賠償聲請人之訴訟│
│  費用額為：6,000元。【即30,000元÷5│
│  ＝6,000元】                       │
└──────────────────┘